【裁判字號】    89,易,505
【裁判日期】    890718
【裁判案由】    竊盜
【裁判全文】
台灣苗栗地方法院刑事判決                          八十九年度易字第五五號
    公  訴  人  臺灣苗栗地方法院檢察署檢察官
    被      告  乙○○
右列被告因竊盜案件，經檢察官提起公訴（八十九年度偵字第一五三二號、第一八八
八號、第一九七一號），本院判決如左：
    主  文
乙○○連續攜帶兇器，毀壞其他安全設備，於夜間侵入有人居住之建築物竊盜，處有
期徒刑壹年捌月。
鑰匙壹支沒收。
    事  實
一、乙○○前於民國八十九年一月三十一日因竊盜案件，為本院判處有期徒刑一年二
    月，緩刑五年，嗣並確定，現仍於緩刑期內，不知悔改。復意圖為自己不法之所
    有，並基於竊盜之概括犯意，連續於附表編號第一至五號所示之時間、地點，以
    所示之方法，竊取甲○○、丁○○、己○○、丙○○及戊○○等所有或保管中如
    附表所示之物得手。而先後於八十九年四月十八日上午五時許，在苗栗市○○路
    七八一號前為警查獲；同年五月十二日十二時五十分許，在苗栗市火車站南平交
    道前為警查獲，並扣得其所有，供其竊取附表編號第三號機車所用之鑰匙一支；
    同年月十八日晚上十一時十五分許，又在苗栗市福星里台肥公司苗栗廠辦公大樓
    內為警查獲。
二、案經苗栗縣警察局苗栗分局報請臺灣苗栗地方法院檢察署檢察官偵查起訴。
    理  由
一、訊據被告乙○○對右揭附表編號第二至五號之事實均供承不諱，核與被害人丁○○、己○○、丙○○、戊○○及証人彭慶宏在警訊時指述失竊情節相符，並有贓
    物認領保管單四紙在卷及鑰匙一支扣案足憑，足見被告此部分之自白確與事實相
    符。另被告於附表編號第五號行竊時所攜帶的活動扳手、鐵剪、十字起子及砂輪
    機，均為金屬製品，質堅或利刃，在客觀上對人之生命、身體安全構成威脅，具
    有危險性，被告攜之行竊，有行兇的可能，自係兇器。然被告對於附表編號第一
    號之事實矢口否認有竊盜情事，辯稱：附表編號一的皮包係八十九年四月中旬左
    右，在苗栗市○○街轉角附近撿到云云。惟查，右開事實，業據被害人甲○○於
    警訊中指述綦詳，陳稱：八十九年三月三十日，其將車號ＩＩＮ—一０六號重機
    車停放在苗栗市○○路九十五號前，翌日早上約十時左右，發現前開機車置物箱
    被打開，置物箱內的藍色皮包不見等語（見偵字第一五三二號卷第七頁反面）。
    復有贓物認領保管單一紙在卷可稽。且被告在警訊時所供：上開皮包係其於八十
    九年三月份在苗栗縣政府附近拾得，撿到後放在身上約一個多月，當時皮包內有
    甲○○身分證、健保卡、苗商員生消費卡、郵局金融卡、ＩＩＮ—一０六重機車
    行照各一張及新台幣（下同）二百元等物（見同上偵卷第五頁反面、第六頁），
    核與被害人所述失竊時、地及皮包內容物相符。果如被告在審判中所辯，該皮包
    係其在上開時間於路邊拾得，因距被害人失竊時間已有半個月左右，該皮包的外
    觀應係沾滿灰塵、髒髒舊舊的，與被告於本院訊問時所供拾得時該皮包外觀還新
    新的（見本院八十九年七月四日筆錄）不符。且衡之常情，該皮包若係他人所竊
    取，應會將現金及金融卡等有價值之物拿走再將皮包丟棄，惟被告拾得該只皮包
    時之內容物均與被害人所述失竊之物完全相符，顯與常情有違，益徵該只皮包為
    被告所竊，始有可能外觀如新且內容物均未減少。綜上可知，被告所辯應不足採
    。本件事証明確，被告犯行應堪認定。
二、按刑法第三百二十一條第一項第一款後段所謂有人居住之建築物，不以行竊時有
  人居住其內為必要，其居住人宿於樓上，或大樓管理員居住另室，而乘隙侵入其
    他鎖閉房間行竊者，均不失為侵入有人居住之建築物行竊。又刑法第三百二十一
    條第一項第二款所謂「其他安全設備」，係指門扇牆垣以外，依通常觀念足認防
    盜之一切設備而言。如電網、門鎖、以及窗戶等都是（最高法院六十九年台上字
    第三九四五號判例、七十三年七月七日（７３）廳刑一字第六０三號函覆臺灣高
    等法院研究意見參照）。核被告乙○○於附表編號第一至四號時、地之竊取行為
    ，所為均係犯刑法第三百二十條第一項之竊盜罪。另被告於附表編號第五號時、
    地攜帶在客觀上對人之生命、身體、安全構成威脅，可供作兇器使用之活動扳手
    、鐵剪、十字起子及砂輪機各一支，於夜間毀壞氣窗，侵入有管理員值班看守之
    大樓內竊取附表編號第五號所示之物，所為係犯刑法第三百二十一條第一項第一
    款、第二款、第三款之攜帶兇器，毀壞其他安全設備，於夜間侵入有人居住之建
    築物竊盜罪。被告先後五次之竊盜犯行，時間緊接，觸犯構成要件相同之罪名，
    且係基於概括犯意所為，為連續犯，依刑法第五十六條之規定論以情節較重之附
    表編號第五號該次攜帶兇器，毀壞其他安全設備，於夜間侵入有人居住之建築物
    竊盜罪一罪，並加重其刑。查被告前於八十九年一月三十一日，因竊盜案件，為
    本院判處有期徒刑一年二月，緩刑五年，嗣並確定，現仍於緩刑期內，有台灣苗
    栗地方法院檢察署刑案資料查註記錄表乙紙在卷可憑。爰審酌被告之上開素行、
    本件犯罪之動機、目的、手段、竊盜之次數、所生危害和犯後坦承部分犯行之態
    度等一切情狀，量處如主文所示之刑，以示警惕。扣案之鑰匙一支，為被告所有
    ，供其犯罪所用之物，業據被告在本院訊問時供承在卷（見本院八十九年七月四
    日筆錄），併依刑法第三十八條第一項第二款之規定宣告沒收。又被告之前科不
    多，有前開前科表可稽，尚非「有犯罪之習慣」，雖本件被告連續犯五次竊盜罪
    ，但亦非以「犯竊盜罪為常業」，故不另為強制工作之諭知，附此敘明。
據上論斷，應依刑事訴訟法第二百九十九條第一項前段、刑法第五十六條、第三百二
十一條第一項第一款、第二款、第三款，第三十八條第一項第二款，判決如主文。
本案經檢察官黃智勇到庭執行職務。
中      華      民      國      八十九      年    七    月    十八    日
                                      臺灣苗栗地方法院刑事庭
                                          法  官  劉  興  浪
右正本證明與原本無異。
如不服本判決，應於判決送達後十日內向本院提出上訴狀（應附繕本），上訴於臺灣
高等法院臺中分院。
                                          書記官  陳  建  分
中      華      民      國      八十九      年    七    月    十八    日
附錄論罪科刑法條
刑法第三百二十一條第一項：
犯竊盜罪而有左列情形之一者，處六月以上五年以下有期徒刑：
一、於夜間侵入住宅或有人居住之建築物、船艦或隱匿其內而犯之者。
二、毀越門扇、牆垣或其他安全設備而犯之者。
三、攜帶兇器而犯之者。
附表
編號
一、犯罪時間：八十九年三月三十一日。
    犯罪地點：苗栗市○○路九十五號前。
    方    法：以不詳方法打開ＩＩＮ—一０六號重型機車之置物箱，竊取置物箱內
              之皮包。
    被  害人：甲○○。
    竊得財物：皮包一只，內有甲○○身分證、健保卡、苗商員生消費卡、郵局金融
              卡（卡號為000000000000000號）、ＩＩＮ—一０六
              號重機車行照各一張及二百元等物。
    觸犯法條：刑法第三百二十條第一項。
二、犯罪時間：八十九年四月初某日。
    犯罪地點：苗栗市○○路五二一號前。
    方    法：乘被害人之腳踏車未上鎖之際，徒手竊得。
    被  害人：丁○○。
    竊得財物：藍色傑安特腳踏車一台。
    觸犯法條：刑法第三百二十條第一項。
三、犯罪時間：八十九年五月三日上午七時許。
    犯罪地點：苗栗市○○路四八四號前。
    方    法：持其所有之鑰匙一支（已扣案），插入被害人所有之ＳＣＯ—五七二
              號機車鑰匙孔並發動，而竊得。
    被  害人：己○○。
    竊得財物：車號ＳＣＯ—五七二號機車一台。
    觸犯法條：刑法第三百二十條第一項。
四、犯罪時間：八十九年五月十八日晚上十時許。
    犯罪地點：苗栗市福星里鴻福五十九號前。
    方    法：徒手竊取被害人停放於路旁之車號ＬＹ—九二六五號貨車後面置物架
              上之物。
    被  害人：丙○○。
    竊得財物：砂輪機一支、活動扳手一支、鐵剪一支、十字起子一支等物。
    觸犯法條：刑法第三百二十條第一項。
五、犯罪時間：八十九年五月十八日晚上十一時十五分。
    犯罪地點：苗栗市福星里台肥公司苗栗廠辦公大樓。
    方    法：攜帶附表編號四所竊得在客觀上對人之生命、身體、安全構成威脅，
              可供作兇器使用之砂輪機、活動扳手、鐵剪及十字起子等物，打破前
              開辦公大樓之氣窗，入內竊取財物。
    被  害人：戊○○。
    竊得財物：戊○○保管中之電腦一組、西陵電話機二具、數據機一臺、拆信機一
              台等物。
    觸犯法條：刑法第三百二十一條第一項第一、二、三款。


司法院資訊處製作；財團法人民間司法改革基金會備份。
